FATRINI NURRAHMAH

Bandung, Jawa Barat | +62 858 6404 2799 | fnurrahmah125@gmaill.com https://fnurrahmah125.netlify.app/

TENTANG SAYA

Saya lulusan D3 Teknik Telekomunikasi tahun 2018 dengan pengalaman kerja sebagai administrator web dan junior social media analyst. Saya memiliki kemampuan membuat website sederhana dan desain grafis. Saat ini saya mencari peluang kerja untuk posisi Frontend Developer karena ingin memanfaatkan keahlian saya di bidang teknologi dan desain.

PENGALAMAN

LULUSNEGERI.COM - Bandung, Indonesia

Freelance Administrator Web (Juli 2020 - saat ini)

- Memasukkan soal-soal UTBK ke dalam website lulusnegeri.com dan memastikan keakuratan soal yang sudah dimasukkan.
- Membuat laporan mengenai soal-soal UTBK yang telah dimasukkan.

PT KREASI EDULAB INDONESIA - Bandung, Indonesia

Administrator Web (Agustus 2019 - Juni 2020)

- Memasukkan soal-soal UTBK ke dalam website lulusnegeri.com dan memastikan keakuratan soal yang sudah dimasukkan.
- Membuat laporan mengenai soal-soal UTBK yang telah dimasukkan.
- Membantu tim layout merapikan soal dan jawaban.

PT NOLIMIT INDONESIA - Bandung, Indonesia

Freelance Junior Social Media Analyst (Maret 2019 - April 2019)

- Melakukan analisis data untuk mendapat isu positif dan negatif mengenai pihak tertentu.
- Mengolah data berdasarkan isu yang telah didapatkan.
- Membuat laporan harian berdasarkan hasil analisis dan pengolahan data.

PENDIDIKAN

POLITEKNIK NEGERI BANDUNG (2015 - 2018)

D3 Teknik Telekomunikasi - IPK 2,84

KEMAMPUAN

- HTML
- **CSS**
- JavaScript

Bootstrap

- Vue JS
- Git
- Figma